Minutes et répertoires du notaire Charles Louis QUENTIN, 23 juillet 1743 - 9 août 1768 (étude XIX)
Archives nationales
- Minutes de Charles Louis QUENTIN, 23 juillet 1743 - 9 août 1768; MC/ET/XIX/724 - MC/ET/XIX/786
  - Minutes. 1748, juillet - décembre, juillet - décembre 1748; MC/ET/XIX/735
    - Grivaux (Claude) maître tapissier rue de la Mortellerie § transport, 17 décembre 1748; MC/ET/XIX/735
      Grivaux, Claude
  - Minutes. 1749, janvier - juin, janvier - juin 1749; MC/ET/XIX/736
    - Tournay (Joseph), maître menuisier, grande rue du Faubourg Saint-Antoine, présent en qualité de tuteur § Inventaire, 8 janvier 1749; MC/ET/XIX/736
      inventaire; Tournay, Henri Joseph
    - Delesne (Edme) maître potier d'étain rue Saint-Antoine § Notoriété aux dires de .., 2 février 1749; MC/ET/XIX/736
      Delesne, Edme
    - Bruneteau (Charles) maître maçon, entrepreneur de bâtiments à Versailles § Vente de places, 13 février 1749; MC/ET/XIX/736
      acte de vente; Bruneteau, Charles
    - Molet (Robert) maçon rue de la Mortellerie § transaction, 11 mars 1749; MC/ET/XIX/736
      accord; Molet, Robert
    - Lebis (Michel) maître menuisier rue des Ecouffes § Notoriété aux dires de .., 20 mars 1749; MC/ET/XIX/736
      Lebis, Michel
    - Duby (Jean Antoine) horloger rue de la Vieille Draperie § Mariage de .., 27 mars 1749; MC/ET/XIX/736
      contrat de mariage; Duby, Jean Antoine
    - Pelletier (Antoine) horloger, écuyer, valet de chambre du Roi. § Mariage des J. Antoine Duby, ami de .., 27 mars 1749; MC/ET/XIX/736
      contrat de mariage; Pelletier, Antoine
    - Buchesne (Nicolas) menuisier rue du Long Pont § Consentement d'exécution de testament, 28 mars 1749; MC/ET/XIX/736
      testament; Buchesne, Nicolas
    - Ecosse (Jean Marc Antoine), marchand orfèvre, rue Saint-Louis, près du Palais § Bail, 29 mars 1749; MC/ET/XIX/736
      bail; Ecosse, Jean Marc Antoine
    - Santiers (François) Serrurier rue du Reuilly § apprentissage du fils de .., 12 mai 1749; MC/ET/XIX/736
      contrat d'apprentissage; Santiers, François
    - Delahaye (Jean François) marchand joaillier rue Saint-Louis, près du Palais § Mariage de la fille de .., 22 mai 1749; MC/ET/XIX/736
      contrat de mariage; Delahaye, Jean François
    - Veron (Nicolas Antoine) joaillier rue du Harlay § Mariage de .., 22 mai 1749; MC/ET/XIX/736
      contrat de mariage; Veron, Nicolas Antoine
    - Veron (Nicolas Antoine) joaillier rue Saint-Louis § transport de bail, 20 juin 1749; MC/ET/XIX/736
      bail; Veron, Nicolas Antoine
    - Delahaye (Jean François) marchand orfèvre joaillier rue Saint-Louis près de Palais § transport de bail, 20 juin 1749; MC/ET/XIX/736
      bail; Delahaye, Jean François
  - Minutes. 1749, juillet - décembre, juillet - décembre 1749; MC/ET/XIX/737
    - Lanier (Philippe Nicolas), orfèvre, rue des Barres § Mariage de .., 5 juillet 1749; MC/ET/XIX/737
      contrat de mariage; Lanier, Philippe Nicolas
    - HENRY (Jean) Marchand évantailliste; Abbaye Saint-Germain-des-Prés § Obligation .., 27 juillet 1749; MC/ET/XIX/737
      obligation; Henry, Jean
    - GILLE (Jean) Horloger Pendule par .. § Inventaire après décès de PICARD (Laurent), 19 septembre 1749; MC/ET/XIX/737
      inventaire; Gille, Jean
  - Minutes. 1750, janvier - juin, janvier - juin 1750; MC/ET/XIX/738
    - Inventaire après décès de Henri Marc Chartier, peintre, demeurant rue aux Fers. Il mentionne de nombreux tableaux et estampes, dont pour ces dernières plusieurs avec noms d'auteurs, Carache, Mérian, Berghen..., 12 février 1750; MC/ET/XIX/738
      inventaire après décès; Fers (rue aux); Chartier, Henri Marc; peintre
    - Chartier (Henri), maître peintre, rue Aux Fers § Mariage de la fille de .., 15 février 1750; MC/ET/XIX/738
      contrat de mariage; Chartier, Henri
    - Notoriété. François Taupin, maître de danse, rue Saint-Jacques., 19 février 1750; MC/ET/XIX/738
      Musique XVIIIe siècle, danseurs (1.088 actes), par Madeleine Jurgens, Mireille Rambaud, Valérie Brousselle, 1963, 1984-1996. Le fichier a été traité pour la partie 'danseurs'.(fichier papier entièrement dématérialisé; voir contexte dans le Plan d’orientation général - Notaires de Paris, guides thématiques du Minutier).
      Date de création de la notice: 2005
      notoriété; Saint-Jacques (rue); Taupin, François; danseur; enseignant
    - Chartier (Marc Henri), maître peintre, rue Aux Fers § Transaction .., 27 février 1750; MC/ET/XIX/738
      accord; Chartier, Marc Henry
    - DIOT (Louis François) Serrurier Rue de Charenton § Inventaire après décès de la femme de .., 8 avril 1750; MC/ET/XIX/738
      inventaire; Diot, Louis François
    - BUCHESNE (Nicolas) menuisier Rue de Long Pont § Consentement et délégation .., 7 mai 1750; MC/ET/XIX/738
      Buchesne, Nicolas
    - DE LA HAYE (François) Maître joaillier Rue Saint-Louis § Rétrocession et augmentation de dot., 8 juin 1750; MC/ET/XIX/738
      De la Haye, François
    - VERON (Nicolas Antoine) Maître joaillier Rue Saint-Louis § Rétrocession et augmentation de dot, 8 juin 1750; MC/ET/XIX/738
      Veron, Nicolas Antoine
    - GOUTTE (Etienne) Maître menuisier Rue Meslay § Vente .., 14 juin 1750; MC/ET/XIX/738
      acte de vente; Goutte, Etienne
    - JOUBERT (Pierre) Maître menuisier; Rue Saint-Nicolas § Mise en apprentissage chez .., 24 juin 1750; MC/ET/XIX/738
      contrat d'apprentissage; Joubert, Pierre
    - Tanart (Jean), menuisier, rue de Charenton § Mise en apprentissage du fils de .., 24 juin 1750; MC/ET/XIX/738
      contrat d'apprentissage; Tanart, Jean
    - DELOCHE (Nicolas) Maître maçon § Bail d'une maison par .., 25 juin 1750; MC/ET/XIX/738
      bail; Deloche, Nicolas
    - DELOCHE (Jean) Maître potier d'étain § Bail d'une maison par .., 25 juin 1750; MC/ET/XIX/738
      bail; Deloche, Jean
  - Minutes. 1750, juillet - décembre, juillet - décembre 1750; MC/ET/XIX/739
    - Testart (Louis), maître menuisier, rue Saint-Claude § Notoriété., 30 juin 1746; MC/ET/XIX/739
      notoriété; Testart, Louis
    - BONIN (Jean) Maître menuisier Rue Saint Nicolas § Mariage de la fille de .., 4 juillet 1750; MC/ET/XIX/739
      contrat de mariage; Bonin, Jean
    - DIOT (Louis François) Serrurier Rue de Charenton § Mariage de .., 4 juillet 1750; MC/ET/XIX/739
      contrat de mariage; Diot, Louis François
    - BERGIER (Laurent) Maître horloger Rue du Harlay § Bail d'une maison à .., 13 août 1750; MC/ET/XIX/739
      bail; Bergier, Laurent
    - PICOU (Jacques), Maître peintre § Notoriété .., 28 octobre 1750; MC/ET/XIX/739
      Picou, Jacques
    - PINTE (Jean), Maître peintre, Rue de la Tixanderie § Remise et décharge .., 4 novembre 1750; MC/ET/XIX/739
      Pinte, Jean
    - COUPY (Louis) Marchand Joaillier Rue de la Calandre § Inventaire après décès de BRIENS (Guillaume), 16 novembre 1750; MC/ET/XIX/739
      inventaire; Coupy, Louis
    - CHAPPEY (Guillaume) Entrepreneur de bâtiments a Paris Rue de la Mortellerie § Inventaire afin décès de BRIENS (Guillaume), 16 novembre 1750; MC/ET/XIX/739
      inventaire; Chappey, Guillaume
    - Titre nouvel concernant Philippe Thomas Blanchard, peintre de l'académie royale, demeurant rue Geoffroy-l'Asnier., 22 novembre 1750; MC/ET/XIX/739
      titre nouvel; Geoffroy-l'Asnier (rue); Blanchard, Philippe Thomas; peintre
    - SOUCHAY Horloger Paris Pendule par .. § Inventaire après décès de BERRUYER (Jean), 24 novembre 1750; MC/ET/XIX/739
      inventaire
    - Vieville (Martin), menuisier, rue de la Tixeranderie § Obligation rapportée .., 14 décembre 1750; MC/ET/XIX/739
      obligation; Vieville, Martin
  - Minutes. 1751, janvier - mai, janvier - mai 1751; MC/ET/XIX/740
    Toutes les minutes de cet article ont été analysées une à une (ARNO 1751).
    - Transport de droits successifs., 2 janvier 1751; MC/ET/XIX/740
      Informations complémentaires:
      Intervenant 1, en première partie:
      Nom, qualité: (Mme ou Mlle) Touillot, Marie Nicole.
      État civil: veuve.
      Relations: veuve de l'intervenant 2.
      Intervenant 2, indirect:
      Nom, qualité: (M.) Chappel, Louis.
      État civil: décédé.
      Profession: boucher.
      Intervenant 3, en deuxième partie:
      Nom, qualité: (M.) Rousseau, Jacques Nicolas.
      Profession: vigneron.
      Domicile: Longjumeau
      Base Arno 1751 (base de données migrée: voir contexte dans le Plan d’orientation général - Notaires de Paris, guides thématiques du Minutier).
      Date de création de la notice: 2000
      transport de droits
    - Procuration., 4 janvier 1751; MC/ET/XIX/740
      Nom, qualité: (M.) Francois, Nicolas (bourgeois de Paris).
      Profession: hanouard porteur de sel.
      Domicile: Paris.
      Intervenant 2, en deuxième partie:
      Nom, qualité: (M.) Francois, Nicolas.
      Profession: epinglier.
      Relations: neveu de l'intervenant 1
      procuration
    - Renonciation., 5 janvier 1751; MC/ET/XIX/740
      Nom, qualité: (M.) Debausse, Francois.
      Profession: principal du college de navarre
      renonciation
    - Mariage., 5 janvier 1751; MC/ET/XIX/740
      Nom, qualité: (M.) Clause, Francois.
      Profession: marechal.
      Nom, qualité: (Mme ou Mlle) Lalan, Michelle F Th
      contrat de mariage
    - Transport de droits seigneuriaux., 6 janvier 1751; MC/ET/XIX/740
      Nom, qualité: (M.) Loistron de, Jerome.
      Profession: president du conseil de la cour des monnaies.
      Domicile: Montereau, chateau de Saint-Martin.
      Nom, qualité: (M.) Thibault, Nicolas P.
      Profession: notaire,procureur au baillage.
      Domicile: Montereau-Fault-Yonne
    - Pieces déposees., 8 janvier 1751; MC/ET/XIX/740
      Nom, qualité: (M.) Leclerc, Robert (bourgeois de Paris)
    - Depot de testament., 9 janvier 1751; MC/ET/XIX/740
      Nom, qualité: (M.) Baron d' Autigny, Francois
      dépôt de pièces; testament
    - Mariage., 10 janvier 1751; MC/ET/XIX/740
      Nom, qualité: (M.) Gabrielle, Jean Christophe.
      Profession: menuisier.
      Nom, qualité: (Mme ou Mlle) Eloy, Marie Jeanne
    - Constitution., 10 janvier 1751; MC/ET/XIX/740
      Nom, qualité: (M.) Roberge de Boismorel, Louis.
      Profession: payeur de rentes.
      Nom, qualité: (M.) Rouvroy de, Charles.
      Profession: peintre
      constitution de rente
    - Obligation, delegation., 11 janvier 1751; MC/ET/XIX/740
      Nom, qualité: (Mme ou Mlle) Truton, Louise.
      Nom, qualité: (M.) Coquelin, Francois A B.
      Profession: perruquier
      obligation
    - Procuration déposee., 12 janvier 1751; MC/ET/XIX/740
      Nom, qualité: (M.) Hormain, Olivier (bourgeois de Paris)
    - Quittance., 13 janvier 1751; MC/ET/XIX/740
      Nom, qualité: (M.) Chenu, Pierre Samuel.
      Profession: epicier.
      Nom, qualité: (M.) Deschery, Arnoul.
      Profession: commissaire priseur au Châtelet
      quittance
    - Consentement d'execution testamentaire., 13 janvier 1751; MC/ET/XIX/740
      Nom, qualité: (M.) Chappey, Guillaume.
      Profession: entrepreneur de batiments
    - Procuration déposee., 14 janvier 1751; MC/ET/XIX/740
    - Succession (renonciation)., 15 janvier 1751; MC/ET/XIX/740
      Nom, qualité: (M.) Pageau, Nicolas Rene.
      Profession: avocat au Parlement
    - Consentement d'execution testamentaire., 18 janvier 1751; MC/ET/XIX/740
    - Cession, convention, société,, exploitation d'un nouveau vernis., 19 janvier 1751; MC/ET/XIX/740
      Nom, qualité: (M.) Rigaud de Chabannes, Francois.
      Nom, qualité: (M.) Lafont, Jean (bourgeois de Paris)
    - Depot de pieces., 21 janvier 1751; MC/ET/XIX/740
      dépôt de pièces
    - Procuration., 22 janvier 1751; MC/ET/XIX/740
      Nom, qualité: (Mme ou Mlle) Barthelemy, Genevieve.
      Nom, qualité: (M.) Gallot, Philippe (bourgeois de Paris).
      Nom, qualité: (M.) Day, Jean.
      Profession: conseiller en l'election.
      Domicile: Paris
    - Procuration., 22 janvier 1751; MC/ET/XIX/740
      Nom, qualité: (M.) Levesque, Louis Charles.
      Profession: intéressé dans les affaires du roi.
      Nom, qualité: (Mme ou Mlle) Levesque, Charlotte M
    - Compte, quittance., 23 janvier 1751; MC/ET/XIX/740
      Nom, qualité: (Mme ou Mlle) Barthelemy, Marie.
      Nom, qualité: (M.) Day, Louis.
      Profession: marchand de vins.
      Relations: fils de l'intervenant 2
    - Quittance reportee., 23 janvier 1751; MC/ET/XIX/740
      État civil: décédé
    - Transport de rente., 26 janvier 1751; MC/ET/XIX/740
      Nom, qualité: (M.) Dutertre, Thimoleon.
      Profession: lieutenant du roi.
      Domicile: Montreuil-sur-Mer.
      Nom, qualité: (M.) Chalgrin, Francois (bourgeois de Paris)
    - Renonciation à pension., 27 janvier 1751; MC/ET/XIX/740
      Nom, qualité: (Mme ou Mlle) Berruyer, Francoise
    - Extrait d'inventaire déposé de Joseph de Chartonnet., 27 janvier 1751; MC/ET/XIX/740
      Nom, qualité: (M.) Chartonnet, Joseph de.
      Profession: contrôleur des finances de Provence.
      inventaire après décès; dépôt de pièces; Chartonnet, Joseph de
    - Compte d'execution testamentaire., 28 janvier 1751; MC/ET/XIX/740
      Nom, qualité: (M.) Beaugeard, Jean.
      Profession: chapelain.
      Domicile: Paris, egl-St-Germain-l'Auxerrois
      compte d'exécution testamentaire
    - Procuration déposee., 30 janvier 1751; MC/ET/XIX/740
      Nom, qualité: (M.) Saint-Pee de Coudret, Joseph.
      Nom, qualité: (M.) Leclerc, Francois (bourgeois de Paris)
    - Partage de charges et offices., 30 janvier 1751; MC/ET/XIX/740
      Nom, qualité: (M.) Galot, Philippe.
      partage
    - Vente., 31 janvier 1751; MC/ET/XIX/740
      Nom, qualité: (Mme ou Mlle) Leroy, Madeleine G.
      Intervenant 2, en première partie:
      Nom, qualité: (Mme ou Mlle) Leroy, Anne Louise.
      Nom, qualité: (M.) Bourdin, Francois.
      Profession: laboureur.
      Domicile: Montereau
      acte de vente
    - Constitution., 31 janvier 1751; MC/ET/XIX/740
      Nom, qualité: (M.) Ledagre, Louis Simon.
      Profession: payeur des officiers de la chancellerie
    - Constitution., 1er février 1751; MC/ET/XIX/740
      Relations: veuve de l'intervenant 3.
      Intervenant 3, indirect:
    - Declaration rapportee., 3 février 1751; MC/ET/XIX/740
      Nom, qualité: (M.) Carpot, Jean Claude
    - Bail., 3 février 1751; MC/ET/XIX/740
      Nom, qualité: (Mme ou Mlle) Leroy, Marie Elisabeth.
      Nom, qualité: (M.) Mignan, Jacques.
      Profession: hotelier
      bail
    - Depot de procuration., 4 février 1751; MC/ET/XIX/740
      Nom, qualité: (M.) Guenot de Trefontaine, Claude.
      Profession: intéressé dans les affaires du roi
      dépôt de pièces; procuration
    - Cession d'interets, société pour exploitation d'un vernis et d'une dorure., 4 février 1751; MC/ET/XIX/740
      Nom, qualité: (M.) Dupy, Claude.
      Nom, qualité: (M.) Dusoulie, Louis (bourgeois de Paris)
    - Consentement d'execution testamentaire, délivrance de legs., 6 février 1751; MC/ET/XIX/740
      délivrance de legs
    - Consentement et dépôt d'extrait d'inventaire de Marie Anne Girardin., 7 février 1751; MC/ET/XIX/740
      Nom, qualité: (Mme ou Mlle) Girardin, Marie Anne.
      dépôt de pièces; accord; inventaire après décès; Girardin, Marie Anne
    - Depot d'un paquet cahete., 7 février 1751; MC/ET/XIX/740
      Nom, qualité: (M.) Amanze D', Antoine (marquis)
    - Obligation rapportee., 8 février 1751; MC/ET/XIX/740
      Nom, qualité: (M.) Moreau de Laroche, Antoine.
      Nom, qualité: (M.) Rival, Pierre et (bourgeois de Paris)
    - Decharge, succession (quittance)., 8 février 1751; MC/ET/XIX/740
      Nom, qualité: (M.) Limozin, Nicolas Louis.
      Profession: rubannier.
      Relations: fils de l'intervenant 2.
      Nom, qualité: (M.) Limozin, Claude Nicolas.
      Relations: père de l'intervenant 1
    - Desistement d'action judiciaire., 8 février 1751; MC/ET/XIX/740
      Nom, qualité: (Mme ou Mlle) Lariviere, Marie Jeanne.
      Nom, qualité: (M.) Bourgeois, Servais.
    - Succession (transaction)., 10 février 1751; MC/ET/XIX/740
      Nom, qualité: (Mme ou Mlle) Robinet, Agnes.
      Nom, qualité: (M.) Berruyer, Jean.
      Profession: notaire au Châtelet.
      accord
    - Compte, decharge., 12 février 1751; MC/ET/XIX/740
      Nom, qualité: (M.) Carme, Andre.
      Profession: cordonnier.
      Nom, qualité: (M.) Carme, Antoine.
      Profession: cordonnier
    - Depot de procuration., 15 février 1751; MC/ET/XIX/740
      Nom, qualité: (M.) Leroux, Isidore Louis (bourgeois de Paris)
    - Main-levee., 17 février 1751; MC/ET/XIX/740
      Nom, qualité: (M.) Bouzereau, Martin.
      Profession: syndic des tontines.
      Nom, qualité: (M.) Dangy, Charles.
      Profession: avocat au Parlement.
      Nom, qualité: (M.) Rigaud Dit Chabannes, Francois.
      Profession: prisonnier au fort-levesque
    - Quittance, subrogation, testament., 17 février 1751; MC/ET/XIX/740
      Intervenant 1, en deuxième partie:
      Nom, qualité: (M.) Dupy, Claude (bourgeois de Paris).
      Intervenant 3, en première partie:
      Nom, qualité: (M.) Daugy, Charles.
    - Testament., 18 février 1751; MC/ET/XIX/740
      Nom, qualité: (M.) Santerre, Etienne Vincent.
      Profession: chapelier
      testament
    - Depot de pieces., 19 février 1751; MC/ET/XIX/740
      Nom, qualité: (M.) Besnard, Guillaume.
      Profession: banquier
    - Extrait d'inventaire rapporté pour minute de Adrien Vacquette de Frechoucourt., 19 février 1751; MC/ET/XIX/740
      Nom, qualité: (M.) Vacquette de Frechoucourt, Adrien (bourgeois de Paris).
      Profession: garde-sel au présidial.
      Domicile: Amiens.
      inventaire après décès; dépôt de pièces; Vacquette de Frechoucourt, Adrien
    - Realisation d'offres, quittance, protestation., 19 février 1751; MC/ET/XIX/740
      Nom, qualité: (M.) Couteux, Etienne.
      Profession: chef d'office du prince de conde.
      Nom, qualité: (M.) Chaussay, Jean Jacques A.
      Profession: commissaire de police
    - Transport., 20 février 1751; MC/ET/XIX/740
      Nom, qualité: (Mme ou Mlle) Potet, Anne.
      Domicile: Soissons.
      Nom, qualité: (M.) Lefebvre de Malassise, Benigne
    - Depot d'un paquet cahete, secret d'un vernis pour carrosses., 20 février 1751; MC/ET/XIX/740
      Nom, qualité: (M.) Rigaud de Chabannes, Francois
    - Transport de rente., 21 février 1751; MC/ET/XIX/740
      Nom, qualité: (M.) Belluze, Gaspard.
      Nom, qualité: (M.) Roger, Denis Joseph (bourgeois du Paris)
    - Vente, places, baraques de bois au marche., 25 février 1751; MC/ET/XIX/740
      Nom, qualité: (M.) Robinet de Grenon, Gabriel P.
      Profession: marchand de bois.
      Nom, qualité: (M.) Chervisse, Noel.
      Profession: garcon de la pourvoierie du roi.
      Domicile: Versailles
    - Reconnaissance, declaration., 26 février 1751; MC/ET/XIX/740
      Nom, qualité: (M.) Day, Louis (bourgeois de Paris).
      Profession: marchand de vin.
    - Succession (compte), succession(decharge)., 27 février 1751; MC/ET/XIX/740
      Nom, qualité: (M.) Dechery, Arnoult.
      Profession: huissier,commissaire priseur au Châtelet.
      Nom, qualité: (M.) Goupy, Louis.
      Profession: joaillier.
      Relations: tuteur de l'intervenant 3.
      Nom, qualité: (personne morale) Chappey (enfants).
      État civil: mineurs.
      Relations: enfants de l'intervenant 4.
      Intervenant 4, indirect:
      Profession: entrepreneur de maisons
    - Vente., 28 février 1751; MC/ET/XIX/740
      Nom, qualité: (M.) Leroy de Latour, Nicolas Louis.
      Nom, qualité: (M.) Bazin, Louis.
      Profession: garde des chasses des plais*
    - Depot de procuration., 28 février 1751; MC/ET/XIX/740
      Nom, qualité: (M.) Herve de Lafolleville, Louis
    - Titre nouvel, rente., 1er mars 1751; MC/ET/XIX/740
      Nom, qualité: (M.) Leroy de La Tour, Alexis Nicolas Louis (sieur de la baste).
      Nom, qualité: (M.) Herve, Claude (bourgeois de Paris)
    - Constitution., 2 mars 1751; MC/ET/XIX/740
      Nom, qualité: (M.) Vincent, Francois Jacques (sieur de la motte).
      Nom, qualité: (M.) Robert, Jacques (bourgeois de Paris).
      Nom, qualité: (Mme ou Mlle) Amaury, Madeleine.
      Relations: épouse de l'intervenant 2
    - Quittance., 2 mars 1751; MC/ET/XIX/740
      Profession: conseiller (election).
    - Procuration déposee., 3 mars 1751; MC/ET/XIX/740
      Nom, qualité: (Mme ou Mlle) Coindeau, Angelique.
      État civil: mariée.
      Domicile: Grenoble.
      Relations: épouse de l'intervenant 2.
      Nom, qualité: (M.) Ariste, Edme (bourgeois de Paris).
      Nom, qualité: (Mme ou Mlle) Vitry, Francoise.
    - Quittance., 3 mars 1751; MC/ET/XIX/740
      Nom, qualité: (M.) Mague, Louis Etienne (bourgeois de Paris).
      Nom, qualité: (M.) Testu, Michel.
      Profession: corroyeur (maître).
      Nom, qualité: (Mme ou Mlle) Joly, Barbe.
      Date de révision: 2012
    - Main-levee., 4 mars 1751; MC/ET/XIX/740
      Nom, qualité: (M.) Carie de Saint-Lubin, Alexandre (bourgeois de Paris).
      Nom, qualité: (M.) La Vergue de, Maximilien Henri.
      Profession: maitre des requetes.
    - Quittance., 5 mars 1751; MC/ET/XIX/740
      Nom, qualité: (M.) Chaumard, Antoine Gabriel (bourgeois de Paris).
      Nom, qualité: (Mme ou Mlle) Augeron, Madeleine.
      Nom, qualité: (M.) Fortin, Nicolas.
      Profession: syndic des tontines
    - Depot de pieces., 5 mars 1751; MC/ET/XIX/740
      Nom, qualité: (Mme ou Mlle) Rousselot, Jeanne.
      Nom, qualité: (M.) Rousselot Clenisseau, Jean.
      Profession: parfumeur.
    - Succession (dépôt de pieces)., 6 mars 1751; MC/ET/XIX/740
      Nom, qualité: (M.) Nau, Jean.
      Profession: marchand-drapier.
      Domicile: Amboise
    - Compte., 6 mars 1751; MC/ET/XIX/740
      Nom, qualité: (Mme ou Mlle) Grangier, Elisabeth.
      Relations: épouse de l'intervenant 4.
      Nom, qualité: (M.) Rainteau de Fleurimont, Jean Baptiste (bourgeois de Paris)
    - Resiliation de bail, boutique, Paris, rue de la Mortellerie., 8 mars 1751; MC/ET/XIX/740
      Nom, qualité: (M.) Regnault, Charles Francois (pretre).
      Nom, qualité: (M.) Jably, Pierre.
      Profession: aubergiste.
      Nom, qualité: (Mme ou Mlle) Guilleret, Anne
    - Constitution., 9 mars 1751; MC/ET/XIX/740
      Nom, qualité: (M.) Morize, Mathieu (bourgeois de Paris).
      Nom, qualité: (M.) Haran d' Aussy, Francois (bourgeois de Paris)
    - Procuration., 9 mars 1751; MC/ET/XIX/740
      Profession: conseiller.
      Domicile: Paris, election.
      Nom, qualité: (M.) Habit, Louis (bourgeois de Paris)
    - Quittance., 10 mars 1751; MC/ET/XIX/740
      Nom, qualité: (M.) Leboult, Francois.
      Profession: capitaine de cavalerie.
      Domicile: Saint-Port-Pres-Corbeil.
      Nom, qualité: (M.) Vincent, Jean (bourgeois de Paris)
    - Inventaire après décès de Pierre Bodet., 11 mars 1751; MC/ET/XIX/740
      Nom, qualité: (M.) Bodet, Pierre.
      Profession: marchand-bonnetier.
      inventaire après décès; Bodet, Pierre
    - Consentement., 11 mars 1751; MC/ET/XIX/740
      Nom, qualité: (M.) Lafitte, Jean.
      Profession: maitre en chirurgie.
      Nom, qualité: (M.) Lebout, Francois.
      Profession: capitaine de cavalerie
    - Quittance., 12 mars 1751; MC/ET/XIX/740
      Nom, qualité: (M.) Poton, Antoine.
      Profession: boulanger (maître).
      Nom, qualité: (M.) Poton, Jules Simon.
    - Transport de rente., 13 mars 1751; MC/ET/XIX/740
      Nom, qualité: (M.) Chainteau de Fleurimont, Jean Baptiste (bourgeois de Paris).
      Relations: veuve de l'intervenant 4.
    - Succession (dépôt de pieces)., 14 mars 1751; MC/ET/XIX/740
      Nom, qualité: (Mme ou Mlle) Mangeat, Nicole.
      État civil: décédée.
      Domicile: Reims
    - Quittance., 15 mars 1751; MC/ET/XIX/740
      Nom, qualité: (M.) Buchesne, Antoine.
      Profession: marchand-sergier.
      Domicile: Regibail Lez Rolots.
      Nom, qualité: (M.) Leroy de La Tour, Nicolas Louis (sieur de la baste).
    - Vente, places, baraques., 15 mars 1751; MC/ET/XIX/740
      Nom, qualité: (M.) Robinet de Grenon, Gabriel Pierre.